# 控股东及其他主要股东资金占用问题

提问人：那片天空 0502 时间：2021-09-24 14:53:04
A公司于 2017 年 2 月增资后，A公司将上述款项的打回各股东，并签订借款协议，按照一年期银行利率计算相关利息，该笔借款于 4 年后，作出利润分配决议后，冲抵上述借款及利息。问：自 2017 年年末至股利分配前，上述资金占用是否需要计提减值损失？

回答人：chenyiwei
首先应当关注其经济实质，是否属于抽逃出资。如果属于抽逃出资的，则应冲减权益而不是确认为其他应收款。
如果确实认定为借款是合理的，则作为关联方应收款项，应按个别认定法计提准备。从最终结果看，该笔款项本息最终是以冲抵应付股利的方式收回了，因此在收回前期间内采用较低的计提比例有可能是合理的。